臺灣基隆地方法院基隆簡易庭民事判決
110年度基簡字第538號
原      告  臺灣土地銀行股份有限公司

法定代理人  何英明  
訴訟代理人  呂立棋  
被      告  林俊文  


上列當事人間請求給付借款事件，本院於民國110年7月23日言詞
辯論終結，判決如下：
    主      文
被告應給付原告新臺幣壹拾肆萬柒仟肆佰玖拾元，及自民國一百
零九年十一月六日起至清償日止，按週年利率百分之一點四七計
算之利息，暨自民國一百零九年十二月七日起至清償日止，逾期
在六個月以內者，按上開利率百分之十，逾期超過六個月者，按
上開利率百分之二十計算之違約金。
訴訟費用新臺幣壹仟伍佰伍拾元由被告負擔。
本判決得假執行。但被告如以新臺幣壹拾肆萬柒仟肆佰玖拾元
為原告預供擔保，得免為假執行。
    事實及理由
一、原告起訴主張：被告於民國107年12月6日向原告借款新臺幣
    （下同）200,000元，其借款日期、到期日、利息及違約金
    之約定，有原住民族綜合發展基金貸款借據及授信約定書可
    稽。詎被告自109年11月6日起未依約定繳款，迭經催討均未
    償還，依授信約定書之約定，借款視為全部到期，被告應負
    清償債務之責。爰本於借款契約及消費借貸之法律關係，提
    起本件請求給付借款之訴，並聲明：如主文第一項之所示。
二、被告之答辯：伊之前的公司有減班，導致伊之薪水有落差，
    伊願意償還貸款，伊對於原告請求之金額沒有意見。
三、原告主張之上開事實，業據提出與其主張相符之原住民族綜
    合發展基金貸款借據、授信約定書、電腦查詢單、臺灣土地
    銀行區域中心二放款中心利率查詢等件為證，且為被告所不
    爭執，自堪信原告之主張為真實。按消費借貸之借用人應於
    約定期限內，返還與借用物種類、品質、數量相同之物。民
    法第478條前段定有明文；次按遲延之債務，以支付金錢為
    標的者，債權人得請求依法定利率計算之遲延利息。但約定
    利率較高者，仍從其約定利率；當事人得約定債務人於債務
    不履行時，應支付違約金。民法第233條第1項、第250條第1
    項亦有明定。從而，原告依借款契約及消費借貸之法律關係
    ，請求被告給付如主文第一項之所示，為有理由，應予准許
    。
四、本件第一審裁判費為1,550元，此外並無其他費用，爰依職
    權確定訴訟費用為1,550元由敗訴之被告負擔。
五、本件係因訴訟標的金額未逾500,000元，適用簡易程序所為
    被告敗訴之判決，依民事訴訟法第389條第1項第3款規定，
    應依職權宣告假執行，併職權宣告被告預供相當之擔保金額
    後，得免為假執行。
六、據上論結，本件原告之訴為有理由，依民事訴訟法第436 條
    第2 項、第78條、第87條第1 項、第389 條第1 項第3 款、
    第392 條第2 項，判決如主文。
中　　華　　民　　國　　110 　年　　7 　　月　　30　　日
                  基隆簡易庭法  官  周裕暐  
以上正本係照原本作成。
對於本件判決如有不服，應於收受送達後20日內向本院提出上訴
書狀，上訴於本院合議庭，並按他造當事人之人數附具繕本。如
委任律師提起上訴者，應一併繳納上訴審裁判費。
中　　華　　民　　國　　110 　年　　7 　　月　　30　　日
                            書記官  謝佳妮